【裁判字號】    98,易緝,125
【裁判日期】    980403
【裁判案由】    竊盜
【裁判全文】
臺灣臺中地方法院刑事判決             98年度易緝字第125號
公  訴  人  臺灣臺中地方法院檢察署檢察官
被      告  甲○○
                      號
上列被告因竊盜案件，經檢察官提起公訴（九十七年度偵字第一
八九二九號），本院判決如下：
    主    文
甲○○犯攜帶兇器竊盜罪，累犯，處有期徒刑捌月。
    犯罪事實
一、甲○○曾因犯公共危險案件，經臺灣臺中地方法院以九十一
    年度交訴字第二一二號判決，判處有期徒刑六月確定，並於
    九十二年九月二十一日執行完畢。仍不知悛悔，基於意圖為
    自己不法所有之犯意，於九十六年二月間某時，攜帶客觀上
    足供兇器使用之長約十五公分之鐵製鉗子（未經扣案），在
    雲林縣麥寮鄉某路邊，竊取程利工程有限公司所有之自小客
    車所懸掛之車牌號碼ＣＸ─Ｏ四四Ｏ號車牌二面，得手後提
    供予不知情之陳宗富（業經檢察官為不起訴處分）懸掛在銀
    擎號碼ＩＳＫ１３Ｅ６ＲＵ３５２５７９號自小客上使用。
    嗣於九十六年五月三十一日十六時四十一分許，陳宗富駕駛
    懸掛上開車牌違規停車，而遭員警拖吊時發現該車牌懸掛失
    竊之車牌，循線查獲上情。
二、案經桃園縣政府警察局移送臺灣桃園地方法院檢察署檢察官
    後，經台灣高等法院檢察署檢察長令移轉臺灣臺中地方法院
    檢察署檢察官偵查起訴。
    理    由
一、證據能力部分：
(一)、按被告以外之人於審判外之言詞或書面陳述，除法律有規定
    者外，不得作為證據；被告以外之人於審判中有下列情形之
    一，其於檢察事務官、司法警察官或司法警察調查中所為之
    陳述，經證明具有可信之特別情況，且為證明犯罪事實之存
    否所必要者，得為證據：一、死亡者。二、身心障礙致記憶
    喪失或無法陳述者。三、滯留國外或所在不明而無法傳喚或
    傳喚不到者。四、到庭後無正當理由拒絕陳述者；該言詞或
    書面陳述，雖不符刑事訴訟法第一百五十九條之一至第一百
    五十九條之四之規定，而經當事人於審判程序同意作為證據
    ，法院審酌該言詞陳述或書面陳述作成時之情況，認為適當
    者，亦得為證據；當事人、代理人或辯護人於法院調查證據
    時，知有第一百五十九條第一項不得為證據之情形，而未於
    言詞辯論終結前聲明異議者，視為有前項之同意，刑事訴訟
    法第一百五十九條第一項、第一百五十九條之三、第一百五
    十九條之五分別定有明文。核其立法理由在於傳聞證據未經
    當事人之反對詰問予以核實，乃排斥其證據能力。惟當事人
    如放棄對原供述人之反對詰問權，於審判程序表示同意該等
    傳聞證據可作為證據，此時，法院除認該傳聞證據欠缺適當
    性外，自可承認其證據能力。
(二)、本件檢察官及被告於本院審理程序中，並未就本案卷內證據
    資料之證據能力提出爭執，且迄於言詞辯論終結前，均未主
    張有刑事訴訟法第一百五十九條第一項不得為證據之情形，
    應認均已同意本案卷內之證據資料均得作為本案證據，且經
    本院審酌後，認無不適當之情形，則依刑事訴訟法第一百五
    十九條之五第一項之規定，為傳聞法則之例外，有證據能力
    ，本院自得引為判決參考之依據，合先敘明。
二、認定犯罪事實之證據及論罪科刑的理由：
(一)、上開犯罪事實，業據被告甲○○於本院訊問時供認不諱，核
    與證人即程利工程有限公司技術員李明祥於司法警察詢問中
    指陳上開貳面車牌遭竊之情節相符，並有證人饒政國於司法
    警察詢問中之證述、證人陳泓宣（原名陳宗富）於司法警察
    詢問及檢察官訊問時之證述在卷可稽，此外，復有雲林縣警
    察局車輛協尋輸入單、贓物領據各一紙、車輛項騙六張附卷
    可按。足認被告之自白與事實相符，堪予採認。綜此，本件
    事證至臻明確，被告竊盜犯行洵堪認定。
(二)、按刑法之加重竊盜罪所謂之攜帶兇器，以客觀上具有隨時可
    能用以行兇之危險性為已足，至於竊盜犯主觀上有無以之行
    兇或反抗之意思，則非所問。本件被告為前開竊盜犯行，係
    攜帶質地堅硬，客觀上足致他人生命、身體、安全發生危害
    ，可供為兇器使用鉗子為之，是核被告所為，係犯刑法第三
    百二十一條第一項第三款之攜帶兇器竊盜罪。
(三)、被告前受如事實欄所載刑之宣告及執行完畢，此有臺灣高等
    法院被告前案紀錄表及臺灣臺中地方法院檢察署刑案資料查
    註紀錄表在卷足憑，其前受有期徒刑執行完畢，於五年內再
    故意犯本件最重本刑為有期徒刑以上之罪，為累犯，應依刑
    法第四十七條第一項之規定加重其刑。
(四)、爰審酌被告犯罪之動機、目的、手段，正值青壯，竊取他人
    財物，惟念被告犯後尚能坦承犯行，所竊得之財物價值尚非
    高昂，犯罪所肇致之具體損害尚非鉅大；本院綜合前揭情況
    ，並審酌被告之智識程度，起意行竊，缺乏對他人財產權應
    予尊重之觀念；惟衡酌其於犯後終能坦承犯行不諱，犯罪後
    態度尚稱良好等一切情狀，量處如主文所示之刑。竊盜使用
    之工具鉗子未據扣案，爰不另諭知沒收，亦附此敘明。
據上論斷，應依刑事訴訟法第二百七十三條之一第一項、第二百
九十九條第一項前段，第三百二十一條第一項第三款、第四十七
條第一項、第五十一條第五款，判決如主文。
本案經檢察官鄒千芝到庭執行職務。
中    華    民    國    98    年    4    月     3     日
                  刑事第十二庭   法  官   劉邦繡
上正本證明與原本無異。
如不服本判決，應於收受送達後十日內向本院提出上訴書狀（應
敘述具體理由並附繕本）。
上訴書狀如未敘述理由，應於上訴期間屆滿後二十日內補提理由
書於本院。
                                 書記官   何俞瑩
中    華    民    國    98    年    4     月     3    日
附錄本案論罪科刑法條刑法第三百二十一條第一項第三款犯竊盜
罪而有左列情形之一者，處六月以上、五年以下有期徒刑：
三、攜帶兇器而犯之者。


司法院資訊處製作；財團法人民間司法改革基金會備份。
